臺灣高等法院刑事判決
109年度上訴字第2968號
上  訴  人  臺灣臺北地方檢察署檢察官
上  訴  人  
即  被  告  張靖亞


                
選任辯護人  法律扶助基金會邢越律師
上列上訴人因被告詐欺案件，不服臺灣臺北地方法院108年度訴
緝字第35號、108年度易緝字第35號，中華民國109年6月10日第
一審判決（起訴案號：臺灣臺北地方檢察署105年度偵字第12015
、14108號，追加起訴案號：臺灣臺北地方檢察署105年度偵字第
25304號，移送併辦案號：臺灣臺北地方檢察署105年度偵字第25
303號），提起上訴，本院判決如下：
    主  文
原判決關於其附表一之定應執行刑，及其附表二「主文即宣告刑
」欄所示之罪刑暨定應執行刑部分均撤銷。
戊○○幫助犯詐欺取財罪，處有期徒刑壹年。
其他上訴駁回。
上開撤銷改判及有罪上訴駁回部分所處之刑，應執行有期徒刑貳
年拾月。
    犯罪事實
一、緣戊○○透過友人蔡秉翰而結識李瑞仁，知悉李瑞仁有資金之
    需求；另劉廷偉、陳華山於軍中服役而結識，彼此為朋友關
    係，戊○○、劉廷偉、陳華山於民國105年3月間，加入自稱「
    阿豪」、「彼得」之詐欺集團（下稱甲詐欺集團）。戊○○與
    劉廷偉、陳華山與甲詐欺集團成員「阿豪」、「彼得」（無
    證據證明「阿豪」、「彼得」未滿18歲）間，基於意圖為自
    己不法所有及3人以上共同詐欺取財之犯意聯絡，分別為下
    列行為：
　㈠戊○○於105年3月10日晚上10時許，透過蔡秉翰（所為幫助詐
    欺取財犯行，經本院以107年度上訴字第766號判決判處有期
    徒刑6月確定），以新臺幣（下同）8000元代價，在蔡秉翰
    位於臺北市松山區永吉路租屋處內，取得李瑞仁（經臺灣新
    北地方檢察署檢察官以105年度偵字第14717號為不起訴處分
    ）之母李郭筱瑗所申辦之中國信託銀行帳號0000000000000
    號帳戶（起訴書誤載為「帳號000000000000號」，應予更正
    ，下稱李郭筱瑗之中國信託帳戶）之提款卡及密碼，並將上
    開帳戶資料轉交予甲詐欺集團。詐欺集團成員即於附表一編
    號1所載之「犯罪時間」、「詐騙方法」，致使子○○陷於錯
    誤，而於「遭詐騙款項之時間、地點」，匯款3萬元至李郭
    筱瑗之中國信託帳戶內，嗣遭詐欺集團成員提領一空。
  ㈡戊○○另於105年3月10日某時，在新北市中和區成功南路上某
    處，以8000元代價，向李瑞仁取得其申辦之新光銀行帳號00
    0-0000000000000號帳戶（下稱李瑞仁之新光帳戶）提款卡
    及密碼，並將上開帳戶資料轉交予甲詐欺集團。詐欺集團成
    員即於附表一編號2所載之「犯罪時間」、「詐騙方法」，
    致使黃晨穎陷於錯誤，而於「遭詐騙款項之時間、地點」，
    共匯款10萬元至李瑞仁之新光帳戶內。再由甲詐欺集團之車
    手劉廷偉、陳華山，負責提領附表一編號2所示之黃晨穎匯
    款，得手後，轉交甲詐欺集團。嗣經警循線查獲劉廷偉、陳
    華山，始查悉上情。（劉廷偉、陳華山2人所為加重詐欺犯
    行，經本院以107年度上訴字第766號判決，均判處有期徒刑
    1年2月，因劉廷偉另犯附表三之幫助詐欺罪，定其應執行有
    期徒刑1年8月確定）。
二、依戊○○之社會生活經驗，可知將銀行帳戶之提款卡及密碼等
    金融資料交付或提供不熟識之人使用，將遭到詐欺集團利用
    作為人頭帳戶，以向他人騙取款項，因而幫助他人從事詐欺
    取財之財產犯罪。竟基於幫助詐欺取財之犯意，於105年1月
    29日前某時，均以5000元之對價，同時收取何書瑋申辦之臺
    灣銀行帳號000-000000000000號之帳戶（下稱何書瑋之臺銀
    帳戶，涉犯幫助詐欺取財罪嫌，經臺灣新北地方法院以106
    年度易字第114號判決無罪確定），及張傑陽之中國信託商
    業銀行帳號000-000000000000之帳戶（下稱張傑陽之中國信
    託帳戶，其幫助詐欺取財犯行，經臺灣新北地方法院以105
    年度審簡字第2560號判決判處拘役40日，緩刑2年確定）之
    提款卡及密碼，並轉交予自稱「陳文逸」之人。某詐欺集團
    （下稱乙詐欺集團）取得上開2帳戶資料後，詐欺集團成員
    即基於意圖為自己不法所有之詐欺取財犯意，先後於附表二
    編號1至7所示之「詐術時間及方式」，向詹政融、陳怡安、
    李哲宗、鍾宜蒨、簡孝儒、陳韻如及姚念意施以詐術，致使
    陷於錯誤，附表二編號1至4、6、7之詹政融等人於各編號之
    「匯款時間/金額」匯入何書瑋之臺銀帳戶內，附表二編號5
    之簡孝儒於「匯款時間/金額」匯入至張傑陽之中國信託帳
    戶內，旋遭提領一空，嗣經警循線查獲戊○○，始悉上情。
三、案經壬○○、甲○○、丑○○、辛○○、丙○○、乙○○、
    己○○、癸○○訴由臺北市政府警察局刑事警察大隊報告臺
    灣臺北地方檢察署檢察官偵查起訴。暨子○○訴由新北市政府
    警察局中和第一分局；詹政融、陳怡安、李哲宗、鍾宜蒨、
    簡孝儒、陳韻如、姚念意訴由新北市政府警察局三峽分局，
    均報告臺灣新北地方檢察署呈請臺灣高等檢察署檢察長令轉
    臺灣臺北地方檢察署檢察官偵查起訴、追加起訴及移送併案
    審理。
    理  由
壹、有罪部分
一、證據能力部分
  ㈠按被告以外之人於審判外之言詞或書面陳述，除法律有規定
    者外，不得作為證據。另按被告以外之人於審判外之陳述，
    雖不符合同法第159條之1至第159條之4之規定，然經當事人
    於審判程序同意作為證據，法院審酌該言詞陳述或書面陳述
    作成時之情況，認為適當者，亦得為證據。當事人、代理人
    或辯護人於法院調查證據時，知有第159條第1項不得為證據
    之情形，而未於言詞辯論終結前聲明異議者，視為有前項同
    意，刑事訴訟法第159條第1項、第159條之5分別定有明文。
    該條立法意旨在於傳聞證據未經當事人之反對詰問予以核實
    ，原則上先予排除，惟若當事人已放棄反對詰問權，於審判
    程序中表明同意該等傳聞證據可作為證據；或於言詞辯論終
    結前未聲明異議，基於尊重當事人對傳聞證據之處分權，及
    證據資料愈豐富，愈有助於真實發見之理念，且強化言詞辯
    論主義，使訴訟程序得以順暢進行，上開傳聞證據亦均具有
    證據能力。查本件被告以外之人於審判外之言詞或書面陳述
    屬傳聞證據部分，檢察官、被告、辯護人於本院準備程序中
    表示同意有證據能力，且迄於言詞辯論終結前亦未聲明異議
    ，復本院認其作成之情形並無不當情形，經審酌後認為適當
    ，均應認於本案有證據能力。
  ㈡另本件認定事實引用之卷內其餘非供述證據部分，與本案均
    有關連性，亦無證據證明係實施刑事訴訟程序之公務員以不
    法方式所取得，依刑事訴訟法第158條之4之反面解釋，當有
    證據能力，復於本院審理時，提示並告以要旨，使檢察官、
    被告及辯護人充分表示意見，自得為證據使用。
二、本院認定犯罪事實一（即附表一部分）所憑證據及認定之理
    由
　㈠附表一編號1之告訴人子○○遭詐騙之事實，業據告訴人子○○於
    警詢中指訴歷歷（見新北檢105年度偵字第14717號偵查卷《
    下稱偵14717卷》第10至12頁），並有附件一編號1「證據出
    處」欄所載之非供述證據附卷可稽。又附表一編號2被害人
    黃晨穎遭詐騙之事實，業據被害人黃晨穎於警詢、偵訊及原
    審中指述歷歷（見北檢105偵字第12015卷《下稱偵12015卷》
    一第63至64頁，新北檢105年度偵字第17177號偵查卷《下稱
    偵17177卷》第9至13頁，偵12015卷二第10頁，北院105年度
    訴字第523號卷《下稱原審訴523卷》第138至141頁，本院107
    年度上訴字第766號卷《下稱上訴766卷》第142至144頁），並
    有附件一編號2「證據出處」欄所載之非供述證據附卷可稽
    。是認告訴人、被害人之上開指述具有憑信性，此部分之事
    實，堪足採認為真實。
　㈡上訴人即被告戊○○於犯罪事實一㈠、㈡所載時地，透過蔡秉翰
    收購李郭筱瑗之中國信託帳戶、向李瑞仁收購李瑞仁之新光
    帳戶之提款卡及密碼等事實，已據被告於本院準備程序、審
    理中坦認客觀事實。並經同案被告蔡秉翰於警詢、法院審理
    中供承在卷（見偵14717卷第3至4、46至47頁，原審訴523卷
    第75至76、88至90、183頁、第304頁背面，上訴766卷第140
    至151頁）。且經證人李瑞仁於警詢、偵訊證述明確（見偵1
    4717卷第6至7、42至44頁，偵12015卷一第72至78頁，偵171
    77卷第5至8、65至66頁），核與證人李郭筱瑗於警詢證述（
    見偵14717卷第9頁）情節大致相同，此部分之事實，應堪認
    定。
　㈢同案被告劉廷偉、陳華山擔任車手，持被告戊○○所收購之李
    瑞仁之新光帳戶提款卡及密碼，提領附表一編號2所示之黃
    晨穎匯款，得手後，轉交甲詐欺集團等情，已據同案被告陳
    華山於警詢、法院審理中供述歷歷（見偵12015卷一第48至5
    0頁，偵12015卷二第11至12頁，原審訴523卷第52至54、88
    至90、113至116頁、第182頁背面、第304頁背面，上訴766
    卷第256頁）。及同案被告劉廷偉於警詢、法院審理中供承
    在卷（見偵12015卷一第10至14頁，偵12015卷二第11至12、
    17頁，原審訴523卷第52至54、75至76、88至90、113至116
    頁、第182頁背面、第304頁，上訴766卷第256頁）。再者，
    同案被告劉廷偉、陳華山擔任甲詐欺集團車手而犯3人以上
    共同詐欺取財罪，業經本院另案以107年度上訴字第766號判
    決，就被告劉廷偉、陳華山所犯加重詐欺罪，均判處有期徒
    刑1年2月，因同案劉廷偉另犯附表三之幫助詐欺罪，定其應
    執行有期徒刑1年8月乙節，有本院107年度上訴字第766號刑
    事判決在卷可查。
　㈣復有臺北市政府警察局刑事警察大隊偵辦劉廷偉詐欺集團組
    織圖、被害人一覽表（見偵12015卷一第8、156至160頁）；
    警示帳戶一覽表、臺北市政府警察局刑事警察大隊扣押物品
    清單、扣押筆錄（受執行人劉廷偉）、扣押物品目錄表、偵
    辦劉廷偉詐欺案採證照片（偵12015卷一第16至19、20至23
    頁）；統一超商電信查詢客戶資料（劉廷偉）（見偵12015
    卷一第25頁）；臺北市政府警察局刑事警察大隊指認犯罪嫌
    疑人紀錄表（指認人李瑞仁）、李瑞仁之客戶資料查詢及交
    易明細（見偵12015卷一第74至79頁）在卷可資佐證。
  ㈤至被告就附表一部分，辯稱：僅係成立幫助犯，並非共同正
    犯云云，經查：
　　⒈按共同正犯，係共同實行犯罪行為之人，在共同意思範圍
      內，各自分擔犯罪行為之一部，相互利用他人之行為，以
      達其犯罪之目的；且不限於事前有所協議，其於行為當時
      ，基於相互之認識，以共同犯罪之意思參與者，亦無礙於
      共同正犯之成立。而詐欺集團為實行詐術騙取款項，並蒐
      羅、使用人頭帳戶以躲避追緝，各犯罪階段緊湊相連，係
      需多人縝密分工，相互為用，方能完成之集團性犯罪，雖
      各共同正犯僅分擔實行其中部分行為，仍應就全部犯罪事
      實共同負責；是以部分詐欺集團成員縱未直接對被害人施
      以詐術，如有收購人頭帳戶金融卡、測試、回報供為其他
      成員實行詐騙所用，或配合提領款項，從中獲取利得，餘
      款交付其他成員等行為，均係該詐欺集團犯罪歷程不可或
      缺之重要環節，尤其是分擔收購帳戶資料之收簿手及配合
      提領贓款之車手，當被害人遭詐欺集團成員詐騙後，雖已
      將款項匯入詐欺集團指定之人頭帳戶，但上開款項在詐欺
      集團成員實際提領前，收簿手可掌握該帳戶不會遭凍結，
      可見擔任收簿手之被告，具有決定性之重要成員之一，被
      告係以自己犯罪之意思，參與犯罪構成要件之行為，認屬
      共同正犯。
　  ⒉又依現今詐欺集團詐騙之犯罪型態及模式，詐欺集團成員
      分工細緻，除被告負責收購帳戶外，另有其他對告訴人、
      被害人施用詐術之機房話務及提領款項之車手，此應為被
      告主觀上所明知之範圍，足見其明知所屬詐欺集團之成員
      已達3人以上，仍在本案犯行之合同犯意內，各自分擔犯
      罪行為之一部，而相互利用其他詐欺集團成員之部分行為
      以遂行犯罪之目的，即應就其所參與並有犯意聯絡之犯罪
      事實同負全責。
　　⒊從而，被告就附表一部分，應係3人以上共同詐欺取財犯刑
      之共同正犯，其辯稱：僅係成立幫助犯云云，無足採信。
  ㈥綜上所述，本案事證明確，被告為犯罪事實一（即附表一）
    之3人以上共同詐欺取財犯犯行，堪予認定，自應依法論科
    。　　　
三、本院認定犯罪犯罪事實二（即附表二部分）所憑證據及認定
    之理由  
  ㈠附表二編號1至7所示告訴人詹政融等人遭詐騙之事實，業據
    告訴人詹政融於警詢、原審（見新北檢105年度偵字第24866
    號偵查卷《下稱偵24866卷》第49至51頁，原審訴523卷第138
    至141頁）；告訴人陳怡安於警詢（見偵24866卷第62至64頁
    ）；告訴人李哲宗於警詢、原審（見偵24866卷第86至88頁
    ，原審訴523卷第138至141頁）；告訴人鍾宜蒨於警詢（見
    偵24866卷第98至100頁）；告訴人簡孝儒於警詢、原審（見
    偵24866卷第115至117頁，北院106年度易字第89號卷《下稱
    原審易89卷》第84至86頁）；告訴人陳韻如於警詢、原審（
    見偵24866卷第134至135頁，原審易89卷第84至86頁）；告
    訴人姚念意於警詢、原審（見偵24866卷第142至144頁，原
    審易89卷第84至86頁）指訴歷歷。並有附件二「證據出處」
    欄所載之非供述證據附卷可資佐證，是認附表二編號1至7之
    告訴人前開指訴內容，均堪足採認為真實。
  ㈡又何書瑋、張傑陽提供前開帳戶資料給被告之情，業據證人
    何書瑋於警詢、偵訊（見偵24866卷第7至12、155至157頁）
    ；證人張傑陽於警詢、偵訊（見偵24866卷第13至15、155至
    157頁）均不否認上開客觀事實。並有被告戊○○等人詐欺案
    犯罪事實一覽表、新北市政府警察局三峽分局指認犯罪嫌疑
    人紀錄表（見偵24866卷第6、16至22頁）；中國信託商業銀
    行股份有限公司檢附何書瑋、張傑陽中國信託帳戶資料及存
    款交易明細表1份（見偵24866卷第27至30頁）；臺灣銀行營
    業部105年4月7日營存密字第10550046681號函附何書瑋、張
    傑陽帳戶存款明細表1份（見偵24866卷第31至36頁）；帳戶
    個資檢視（見偵24866卷第57、65、93、101、124、137、15
    1頁），是以附表二編號1至4、6至7所示告訴人匯款至何書
    瑋之臺銀帳戶，另附表二編號5之告訴人簡孝儒匯款至張傑
    陽之中國信託帳戶內，亦堪予認定。
  ㈢另據被告於本院準備程序、審理中坦承幫助詐欺犯行，其任
    意性自白內容應足採信。
　㈣此外，被告於原審準備程序中供承：犯罪事實一之帳戶資料
    交予自稱「彼得」之人，而犯罪事實二之帳戶資料交予自稱
    「陳文逸」之人等語（見原審訴523卷第89頁）；參以被告
    取得帳戶所交付之對價亦有不同，佐以詐欺集團成員詐騙附
    表一、二之被害人時間分屬105年3月中旬、105年1月底，且
    查無相關事證佐證自稱「彼得」、自稱「陳文逸」為同一詐
    欺集團之成員，是難認犯罪事實一、二所載之詐欺集團為同
    一詐欺集團。再者，依據卷證資料，僅可認定被告交付何書
    瑋之臺銀帳戶、張傑陽之中國信託帳戶資料予自稱「陳文逸
    」乙情，尚無事證證明被告與乙詐欺集團成員間具有犯意聯
    絡、行為分擔，是認被告此部分犯行，該當於幫助犯，尚難
    以詐欺取財或加重詐欺取財之共同正犯相繩，併予敘明。
  ㈤綜上所述，被告為犯罪事實二（即附表二）之幫助詐欺取財
    犯行，堪予認定，自應依法論科。　
四、論罪
  ㈠就犯罪事實一部分（即附表一）
　　⒈核被告此部分所為，係犯刑法第339條之4第1項第2款之3人
      以上共同詐欺取財罪。
　　⒉被告與同案被告劉廷偉、陳華山、「阿豪」、「彼得」等
      甲詐欺集團成員間，有犯意聯絡及行為分擔，為共同正犯
      。
　　⒊被告所犯附表一編號1、2所載之犯行，犯意各別，被害人
      不同，且時間、空間並非緊密， 應予分論併罰。
　　⒋臺灣臺北地方檢察署105年度偵字第25303號移送併辦之犯
      罪事實，因與本院前開論科之犯罪事實一之附表一編號2
      所載犯罪事實相同，本院自應併予審理。
　㈡就犯罪事實二部分（即附表二）　　
　　⒈核被告此部分所為，係犯刑法第30條第1項、第339條第1項
      之幫助詐欺取財罪。至追加起訴意旨認被告係犯刑法第33
      9條第1項詐欺取財，容有誤會，應予更正。
    ⒉被告同時提供何書瑋之臺銀帳戶、張傑陽之中國信託帳戶
      給乙詐欺集團，核屬同一幫助行為，又被告以一幫助行為
      ，同時幫助乙詐欺集團成員詐騙附表二之告訴人7人，侵
      害數被害人之財產法益，為想像競合犯，依刑法第55條之
      規定，論以幫助詐欺取財罪一罪處斷。
  　⒊刑之減輕：
　　　被告以一幫助之意思，參與構成要件以外之行為，為幫助
      犯，應依刑法第30條第2項規定，依正犯之刑減輕之。
  ㈢被告行為後，洗錢防制法固於105年12月28日修正公布，並於
    106年6月28日生效施行；及組織犯罪防制條例第2、3條固於
    106年4月19日修正公布，並自106年4月21日起生效。惟行為
    之處罰，以行為時之法律有明文規定者為限，刑法第1條定
    有明文。而被告為本案犯行時，修正後之洗錢防制法第2、1
    4條及組織犯罪防制條例第2、3條規定均尚未生效，本案即
    不應適用上揭修正後條文，亦一併敘明。
五、上訴駁回部分（即附表一編號1、2之罪刑部分）
  ㈠原審以被告為犯罪事實一之3人以上共同詐欺取財犯行事證明
    確，適用刑法第339條之4第1項第2款之規定，並審酌被告與
    同案被告劉廷偉、陳華山、「阿豪」及「彼得」等甲詐欺集
    團成員，利用附表一編號1、2被害人之人性弱點，藉由集團
    內部分工，得以使用種種藉口，隨機使各被害人陷於錯誤，
    進而蒙受財產損失，參以被告於原審坦認犯罪之犯後態度，
    全數被害人所受之損害並未平復，併衡以被告與甲詐欺集團
    成員於本案詐欺犯罪之分工之程度，及其素行、動機、目的
    及手段，暨被告自稱為國中肄業、案發時從事餐飲業，月收
    入3萬多元，與父親同住，須扶養父親之智識程度及家庭生
    活狀況等一切情狀，就附表一編號1、2犯行，各量處有期徒
    刑1年4月（共2罪），且因卷內並無證據證明被告就此部分
    獲有報酬，自無從宣告沒收。經核尚無不合，量刑之宣告亦
    稱妥適，符合比例原則，自應予維持。
　㈡被告提起上訴認應論以幫助犯，指摘原判決不當，其所辯無
    足採認，已如前述，是被告上訴，為無理由，應予駁回。
　㈢檢察官以原審此部分量刑過輕為由提起上訴，惟按刑事審判
    旨在實現刑罰權之分配的正義，故法院對有罪被告之科刑，
    應符合罪刑相當之原則，使輕重得宜，罰當其罪，以契合社
    會之法律感情，此所以刑法第57條明定科刑時應審酌一切情
    狀，尤應注意該條所列10款事項以為科刑輕重之標準，俾使
    法院就個案之量刑，能斟酌至當。而量刑輕重係屬事實審法
    院得依職權自由裁量之事項，苟已斟酌刑法第57條各款所列
    情狀而未逾越法定刑度，不得遽指為違法，最高法院72年度
    台上字第6696號判決先例可資參照。查原判決審酌上情，關
    於科刑之部分，已依刑法第57條各款所列情狀加以審酌，客
    觀上並無明顯濫權或失之過重之情形，亦未違反比例原則，
    核無違法或不當之處，佐以同案被告劉廷偉、陳華山，經本
    院另案以107年度上訴字第766號判決，均判處有期徒刑1年2
    月，原判決論以本案被告有期徒刑1年4月，難認量刑過輕，
    是檢察官之上訴，亦無理由，應予駁回。
六、撤銷改判之理由（即附表一之定應執行刑、附表二各罪刑及
    定應執行刑部分）
  ㈠原審認被告為附表二之幫助詐欺取財犯行，因予論罪科刑，
    固非無見，惟查：被告係以一行為同時提供何書瑋之臺銀帳
    戶、張傑陽之中國信託帳戶給乙詐欺集團，為想像競合犯，
    應論以幫助詐欺取財罪一罪處斷，已如前述，原判決就附表
    二編號1至7予以分論併罰，尚有未洽。被告及檢察官均以犯
    罪事實二（即附表二部分），應論以一罪為由提起上訴，均
    認有理由，原判決就此部分既有上開違誤，自屬無可維持，
    應由本院予以撤銷改判。
　㈡爰以行為人之責任為基礎，審酌被告本身雖未實際參與乙詐
    欺集團之詐欺取財犯行，但其提供何書瑋之臺銀帳戶、張傑
    陽之中國信託帳戶給乙詐欺集團，供集團成員從事財產犯罪
    ，不僅造成執法機關不易查緝犯罪行為人，嚴重危害社會治
    安，助長社會犯罪風氣，更造成被害人求償上之困難；又被
    告係提供2本金融帳戶資料，造成附表二編號1至7之告訴人
    等被詐騙而受有財產損害，迄今未賠償被害人所受損害等情
    ，應予責難；兼衡被告之智識程度及家庭、經濟狀況（如本
    院卷第420頁），暨其犯後態度等一切情狀，量處如主文第2
    項所示之刑。
　㈢此外，原判決固以被告為附表一之不得易科罰金之刑、附表
    二之得易科罰金之刑，依法分別定其應執行之刑。惟因本院
    就被告為附表二之幫助詐欺罪（1罪），撤銷改判有期徒刑1
    年，核屬不得易科罰金之刑，依刑法第51條第5款、第50條
    第1項之規定，自應與被告所犯附表一之不得易科罰金之刑
    ，定其應執行之刑。從而，原判決就附表一之定應執行刑部
    分，已屬無可維持，亦應予撤銷。
七、本案前開撤銷改判及上訴駁回所處之刑，經綜合考量各罪之
    犯罪類型、次數，侵害法益，以及所反應出之人格特性，並
    權衡審酌行為人之責任與整體刑法目的及相關刑事政策，在
    量刑權之法律拘束性原則下，為整體非難評價，依刑法第51
    條第5款、第50條第1項之規定，定其應執行如主文第4項所
    示之刑。
八、至被告提供帳戶資料幫助乙詐欺集團成員詐騙附表二之告訴
    人7人，因無積極證據證明被告已實際獲取犯罪所得而受有
    不法利益，自不予宣告沒收或追徵，併予敘明。　　
貳、無罪部分
一、公訴意旨略以：被告戊○○與同案被告劉廷偉、陳華山、蔡秉
    翰與某詐欺集團共同意圖為自己不法之所有，由同案被告劉
    廷偉於105年2月27日前之某日起，提供名下之合作金庫銀行
    帳號000-0000000000000號帳戶（下稱劉廷偉之合庫帳戶）
    、中國信託銀行帳號000-000000000000號帳戶（下稱劉廷偉
    之中國信託帳戶）、國泰世華銀行帳號000-000000000000號
    帳戶（下稱劉廷偉之國泰世華帳戶）、郵局帳號000-000000
    00000000號帳戶（下稱劉廷偉之郵局帳戶）之存摺、提款卡
    及密碼等帳戶資料予詐欺集團使用。詐欺集團成員先後為附
    表三之詐騙行為，因認被告戊○○就此部分，與同案被告劉廷
    偉、陳華山、蔡秉翰犯刑法第339條之4第1項第2款之3人以
    上共同詐欺取財罪嫌等語。
二、犯罪事實應依證據認定之，無證據不得認定犯罪事實；又不
    能證明被告犯罪者，應諭知無罪之判決，刑事訴訟法第154
    條第2項、第301條第1項分別定有明文。又犯罪事實之認定
    ，應憑真實之證據，倘證據是否真實尚欠明確，自難以擬制
    推測之方式，為其判斷之基礎；而認定犯罪事實之證據係指
    足以認定被告確有犯罪行為之積極證據而言，該項證據自須
    適合於被告犯罪事實之認定，始得採為斷罪之資料，最高法
    院53年台上字第656號著有判決先例。且刑事訴訟上證明之
    資料，無論為直接或間接證據，均須達於通常一般之人均不
    致有所懷疑，而得確信其為真實之程度，始得據為有罪之認
    定，若其關於被告是否犯罪之證明未能達此程度，而有合理
    懷疑之存在，致使無從形成有罪之確信，根據「罪證有疑，
    利於被告」之證據法則，即不得遽為不利被告之認定，亦有
    最高法院76年台上字第4986號判決先例可參。又刑事訴訟法
    第161條第1項規定：檢察官就被告犯罪事實，應負舉證責任
    ，並指出證明之方法。因此，檢察官對於起訴之犯罪事實，
    應負提出證據及說服之實質舉證責任。倘其所提出之證據，
    不足為被告有罪之積極證明，或其指出證明之方法，無從說
    服法院以形成被告有罪之心證，基於無罪推定之原則，自應
    為被告無罪判決之諭知，最高法院92年台上字第128號著有
    判決先例可資參照。
三、公訴人認被告戊○○涉有上開3人以上共同詐欺取財犯行，無
    非係以被告戊○○之供述、證人即同案被告劉廷偉、陳華山及
    蔡秉翰之供述及證述、附表三所示之被害人庚○○等人之相關
    供述證據及非供述證據等為據。
四、訊據被告戊○○堅詞否認被訴附表三所載之3人以上共同詐欺
    取財罪嫌，辯稱：我不認識同案被告劉廷偉、陳華山，是同
    案被告劉廷偉自己提供4個銀行帳戶讓詐欺集團為附表三之
    詐欺犯行，與我無關等語。
五、經查：
  ㈠同案被告劉廷偉提供名下之合庫帳戶、中國信託帳戶、國泰
    世華帳戶及郵局帳戶之金融卡、密碼等帳戶資料，供詐欺集
    團運用，該詐欺集團成員於附表三所示之「犯罪時間」，以
    附表三所示之「詐騙方法」，使附表三所示之被害人庚○○等
    人陷於錯誤，交付附表三「詐騙金額」欄所示之金錢、遊戲
    點數等情，此經同案被告劉廷偉坦認在卷可查，且有附件三
    所示之被害人庚○○等人之相關供述證據及非供述證據可憑（
    詳附件三「證據出處」欄所載），上開事實堪予認定。然本
    案就此部分之卷證資料，僅能證明附表三所示告訴人、被害
    人等遭受詐欺集團成員之詐騙而交付財物，尚無足證明被告
    戊○○就此部分有何犯意聯絡、行為分擔之共犯關係。
  ㈡觀諸同案被告劉廷偉於本院另案107年度上訴字第766號案件
    中陳稱：我只認識陳華山，不認識蔡秉翰、戊○○；我因缺錢
    而申請小額信貸，因應對方要求而申辦合庫、中國信託、國
    泰世華及郵局等4家帳戶資料，並寄過去給小額信貸業者，
    供美化自己帳戶之用，除了我原本在使用的國泰世華帳戶外
    ，其餘3本帳戶都是新開戶，且我完成開戶隔天就寄出給對
    方，因我需要用錢，沒有想到那麼多，但辦完後小額信貸的
    錢沒有下來，我打電話去問業者，業者要我不用擔心，後來
    「阿豪」來電詢問要不要參與公司之新業務，也就是去領錢
    ，可抽取每筆提領款項的百分之十為佣金，我答應去領錢，
    但領了數次，大概就知道是擔任詐欺集團的車手；被告陳華
    山是陪我去領如附表一編號2所示之被害人黃晨穎匯款等語
    （見上訴766卷第253頁），此部分核與被告陳華山供述內容
    一致（見偵12015卷一第48頁背面至第49頁背面、偵12015卷
    二第11至12頁）。是以被告戊○○辯稱不認識劉廷偉、陳華山
    ，且劉廷偉提供4銀行帳戶與我無關等語，應非虛妄。
  ㈢參以同案被告劉廷偉先將上開4銀行帳戶交付予自稱「小額信
    貸業者」之人，而附表三所示之被害人庚○○等人遭到詐騙，
    匯款至劉廷偉之4銀行帳戶後，即於105年2月27、28日遭人
    提領一空。嗣後同案被告劉廷偉、陳華山才加入「阿豪」所
    屬甲詐欺集團後，自105年3月14、15日起擔任車手，持被告
    戊○○所收取之李瑞仁之新光帳戶提款卡、密碼，提領附表一
    編號2之被害人黃晨穎匯入款項。由上可知，從時間點之先
    後，明顯區隔同案被告劉廷偉提供帳戶（附表三部分）、擔
    任車手（附表一部分）之時點；從行為之態樣，同案被告劉
    廷偉前所提供4銀行帳戶，並未參與附表三之車手犯行，嗣
    後為附表一犯行，才擔任車手工作，從而，本案依據卷內證
    據資料，固可認定被告戊○○與同案被告劉廷偉、陳華山共犯
    附表一之3人以上共同詐欺取財犯行，已如前述，然已難認
    定同案被告劉廷偉係附表三之詐騙犯行之正犯，更無足認定
    被告戊○○、同案被告陳華山就此部分有何3人以上共同詐欺
    取財犯行之犯意聯絡、行為分擔。
  ㈣此外，同案被告劉廷偉提供合庫帳戶、中國信託帳戶、國泰
    世華帳戶及郵局帳戶資料，供詐欺集團成員詐騙附表三所示
    之被害人之犯行，業經本院以107年度上訴字第766號判決，
    論以被告劉廷偉「幫助」詐欺取財罪，判處有期徒刑8月，
    至同案被告陳華山、蔡秉翰就此部分則判處無罪確定，此有
    上開刑事判決在卷可查，是以被告戊○○就附表三部分，被訴
    3人以上共同詐欺取財罪嫌，容有合理之懷疑。
  ㈤綜上，檢察官所提出之本案事證，均不能證明被告有被訴附
    表三之3人以上共同詐欺取財犯行，自應為被告無罪判決之
    諭知。
六、上訴駁回之理由
  ㈠原審就附表三部分，因認被告被訴刑法第339條之4第1項第2
    款之3人以上共同詐欺取財罪嫌，核屬不能證明，就被告被
    訴附表三部分為無罪之諭知，並無違誤。
  ㈡檢察官上訴略以：就犯意聯絡，不限於事前有所協議，其於
    行為當時，基於相互之認識，以共同犯罪之意思參與者，亦
    無礙於共同正犯之成立，且數共同正犯之間，原不以直接發
    生犯意聯絡者為限，即有間接之聯絡者，亦包括在內；而詐
    欺集團成員，以分工合作之方式，各自分擔犯罪行為之一部
    ，相互利用他人之行為，以達詐欺取財之目的，即應負共同
    正犯責任，不必每一階段犯行均經參與，且犯意之聯絡，亦
    不以直接發生者為限，其有間接之聯絡者，亦屬之。原判決
    就被告所涉附表三詐欺集團部分為無罪判決，容有誤會云云
    。
  ㈢經查：檢察官上訴係對原審依職權所為之證據取捨以及心證
    裁量，反覆爭執，惟依檢察官所提出之各項證據，尚無法達
    於通常一般之人均不致有所懷疑，而得確信其為真實之程度
    ，而不足認定被告就附表三部分涉犯3人以上共同詐欺取財
    罪嫌，已如前述，檢察官並未進一步提出其他積極證據以實
    其說，徒以共犯理論逕認被告應負擔附表三之3人以上共同
    詐欺取財罪責，其所言無從推翻原審之認定，此部分上訴難
    認為有理由，自應予駁回上訴。
據上論斷，應依刑事訴訟法第368條、第369條第1項前段、第364
條、第299條第1項前段，判決如主文。
本案經檢察官蔡甄漪提起公訴、追加起訴、移送併辦，檢察官夢
令士提起上訴，檢察官陳正芬到庭執行職務。
中　　華　　民　　國　　109 　年　　12　　月　　31　　日
              　  刑事第二十三庭審判長法　官  許永煌
　　　　　　　　　　　　　　　　　    法　官  吳定亞
　　　　　　　　　　　　　　　　　    法　官  黃美文
以上正本證明與原本無異。
附表一之加重詐欺部分，如不服本判決，應於收受送達後20日內
向本院提出上訴書狀，其未敘述上訴之理由者並得於提起上訴後
20日內向本院補提理由書（均須按他造當事人之人數附繕本）。
「切勿逕送上級法院」。
附表二之幫助詐欺部分，均不得上訴。
附表三之加重詐欺部分，被告不得上訴。
附表三之加重詐欺部分，檢察官如不服本判決，應於收受送達後
20日內向本院提出上訴書狀，惟須受刑事妥速審判法第9 條限制
。其未敘述上訴之理由者，並得於提起上訴後20日內向本院補提
理由書（均須按他造當事人之人數附繕本）「切勿逕送上級法院
」。
刑事妥速審判法第9條：
除前條情形外，第二審法院維持第一審所為無罪判決，提起上訴
之理由，以下列事項為限：
一、判決所適用之法令牴觸憲法。
二、判決違背司法院解釋。
三、判決違背判例。
刑事訴訟法第 377 條至第 379 條、第 393 條第 1 款之規定，
於前項案件之審理，不適用之。
                                　    書記官  彭威翔
中　　華　　民　　國　　109 　年　　12　　月　　31　　日
 
附表一：
編號 犯罪時間 詐騙金額新臺幣（下同）/匯入帳戶 被害人 詐  騙  方  法 遭詐騙款項之時間、地點 原判決之主文即宣告刑 1 （起訴書附表編號12，原判決附表誤載為11，應予更正） 民國105年3月12日下午5時14分許 3萬15元（含手續費15元）／李瑞仁之母李郭筱瑗之中國信託帳戶 子○○（告訴人） 假冒子○○之朋友以LINE詐稱：其人在國外沒法繳款，請子○○到ATM幫其匯款等語 於105年03月12日下午07時13分在鳳山區鳳松路11號郵局ATM匯款3萬元至李瑞仁之母李郭筱瑗之中國信託帳戶，損失金額為3萬元（未含手續費15元） 戊○○犯刑法第三百三十九條詐欺罪而有三人以上共同犯之，處有期徒刑壹年肆月。 2 （起訴書附表編號13，原判決附表誤載為12，應予更正）及北檢105年度偵字第5303號併辦意旨書之犯罪事實  105年3月中旬某時 3萬元、3萬元、4萬元／均為李瑞仁之新光帳戶 黃晨穎 因黃晨穎有資金需求，見詐欺集團在報紙上刊登借貸訊息，即撥打其上所載之通訊電話，對方自稱係李代書之人，詐稱可幫黃晨穎處理貸款之事，然需黃晨穎之提款卡（連同密碼）、存摺及身分證影本等資料，以供抵押使用等情，俟黃晨穎寄發上開物品後，又向黃晨穎詐稱須繳交律師公證費、貸款手續費或給經理紅包等名目等語，使黃晨穎前後共匯款10萬元 ①於105年3月14日下午1時18分，在新店區北新路1段10號之玉山銀行匯款3萬元至李瑞仁之新光帳戶；②於105年3月14日下午2時35分在同址匯款4萬元至李瑞仁之同一帳戶；③於105年3月15日中午12時27分，在同址匯款3萬元至李瑞仁之新光帳戶，損失金額10萬元（未含手續費215元） 戊○○犯刑法第三百三十九條詐欺罪而有三人以上共同犯之，處有期徒刑壹年肆月。 


附表二：（北檢105偵25304追加起訴）
編號 被害人（均告訴人） 詐術時間及方式 匯款時間/金額 （新臺幣，下同） 匯入帳戶 備註 1 （追加起訴書附表編號1） 詹政融 民國105年1月28日下午7時許，在PTT網站佯稱有手機出售，而雙方成立交易。 105年1月29日下午1時10分許/1萬9,000元 何書瑋之臺銀帳戶（帳號：000-000000000000號）  2 （追加起訴書附表編號2） 陳怡安 105年1月28日下午11時56分許，佯以因尾牙抽中萊爾富禮券20,000元求售，而雙方成立交易。 105年1月29日晚間8時58分許/4,500元 何書瑋之臺銀帳戶  3 （追加起訴書附表編號3） 李哲宗 105年1月29日中午12時46分許接獲自稱「邱先生」之人以門號000000000號手機簡訊來電表示：其有平板電腦欲出售，而雙方成立交易。 105年1月30日上午7時19分許/4,100元 何書瑋之臺銀帳戶  4 （追加起訴書附表編號4） 鍾宜蒨 105年1月30日下午3時51分前某時，在PTT網站佯稱有IPHONE 6、64G手機出售，雙方透過網路電話而成立交易。 105年1月30日下午3時54分許（原判決附表誤載為51分許，應予更正）、同日晚間9時5分許/8,100元、8,000元 何書瑋之臺銀帳戶  5 （追加起訴書附表編號5） 簡孝儒 105年1月30日某時，佯為LINE帳號「Peter YU」之賣家，謊稱欲出售禮券，雙方成立交易。 105年1月30日晚間10時15分許、同日晚間11時33分許/1萬3,950元、1萬3,950元 張傑陽之中國信託帳戶（帳號：000-000000000000）     6 （追加起訴書附表編號6） 陳韻如 105年1月30日下午7時30分許，佯出售ASUS ZE601KL手機，而雙方成立交易。 105年1月31日下午6時14分許/6,000元 何書瑋之臺銀帳戶  7 （追加起訴書附表編號7） 姚念意 105年1月29日凌晨2時37分許，在電子佈告欄P TT上佯稱出售平板電腦，雙方成立交易。 105年1月31日下午7時2分許/8,000元 何書瑋之臺銀帳戶  


附表三：被告戊○○無罪部分                     
編號 犯罪時間 詐騙金額（新臺幣）/匯入帳戶 被害人 詐  騙  方  法 遭詐騙而交付財物之時間、地點 1 （起訴書附表編號1） 民國105年2月27日下午6時25分許 3萬元／劉廷偉之合庫帳戶 庚○○ 庚○○接到自稱拍賣網服務員之電話，詐稱庚○○在拍賣網訂貨已收到，但簽取貨單之簽名部分不符後，旋由自稱郵局客服人員，向庚○○詐稱要把銀行帳戶設定「不要自動扣款」狀態 於105年2日27日下午8時6分至臺中市○○路000號隔壁之7-11超商，以ATM存入現金3萬元至劉廷偉之合庫帳戶 2 （起訴書附表編號2） 105年2月27日下午8時12分許（起訴書附表編號2誤載為「下午6時40分許」，應予更正） 2萬4千元／劉廷偉之合庫帳戶 壬○○（告訴人） 壬○○接到自稱網路賣家來電，詐稱因商品編碼疏失，要協助壬○○取消訂單並退款，旋由假冒永豐銀行客服人員來電，詐稱要協助壬○○處理，要求壬○○依其指示操作ATM 於105年2月27日下午8時12分許，在台新銀行鳳山分行（高雄市○○區○○○路000號），以現金存款方式將2萬4千元匯入劉廷偉之合庫帳戶 3 （起訴書附表編號3） 105年2月27日下午7時20分許 ①3萬元／劉廷偉之合庫帳戶； ②3萬元／劉廷偉之國泰世華帳戶； ③3萬元／劉廷偉之國泰世華帳戶； ④3萬元／劉廷偉之中國信託帳戶（共12萬元） ⑤4萬6千元之遊戲點數之對價。 甲○○（告訴人） 甲○○接到自稱超級商城客服人員電話，詐稱甲○○先前上網購買商品，因商場內部工讀生作業疏失，貼錯條碼，導致客戶會重複扣款，遂要協助甲○○取消設定，再由假冒郵局之客服人員向甲○○詐稱要協助解除設定，要求甲○○至ATM查詢餘額及轉帳 於105年2月27日下午8時2分許（原判決附表誤載為7時20分許，應予更正）匯款4筆： ①自玉山銀行（原判決附表誤載為頂埔郵局，應予更正）帳戶（0000000000000號）轉帳3萬元至劉廷偉之合庫帳戶；  ②自頭城全家車頭店提款3萬元後，存入劉廷偉之國泰世華帳戶帳號；③自頭城全家車頭店提款3萬元後，存入劉廷偉之國泰世華帳戶帳號； ④自頭城車站前統一超商提款3萬元後，存入劉廷偉之中國信託帳戶。 ⑤誤為購入4萬6千元遊戲點數。 4 （起訴書附表編號4） 105年2月27日下午7時45分許 3萬元／劉廷偉之合庫帳戶 丁○○ 丁○○接到自稱蘇菲亞店家之電話，佯以工作人員疏失誤設為分期約定轉帳，將使丁○○連續扣繳12個月，故要協助丁○○取消設定並通知郵局協助處理，隨即假冒郵局人員再以電話詐稱要求丁○○前往ATM，並依其指示操作 於105年02月27日（起訴書、原判決誤載為2月7日，應予更正） 下午7時58分於萊爾富超商提款機（雲林縣○○市○○路000號）以郵局000-00000000000000號帳戶之提款卡匯款3萬元至劉廷偉之合庫帳戶 5 （起訴書附表編號5） 105年2月27日下午8時許 1萬9千元／劉廷偉之中國信託帳戶 丑○○（告訴人） 丑○○接到自稱網拍店店長電話，詐稱因全家超商店員失誤，誤將條碼刷成持續訂貨且扣款之交易，隨即有假冒郵局客服之人員要求丑○○依指示操作ATM以取消持續訂貨且扣款之交易，復指示丑○○將錢領出再存入 於105年2月27日下午8點30分許至東港全家興東店（屏東縣○○鎮○○路00○0號）提款機，將1萬9千元提出後存入劉廷偉之中國信託帳戶 6 （起訴書附表編號6） 105年2月27日下午8時6分許 12,345元（原判決附表誤載為12,360元，應予更正）、3萬元／均為劉廷偉之中國信託帳戶 辛○○（告訴人） 辛○○接到自稱金石堂網路書局人員電話，詐稱因內部人員疏失，誤設辛○○為批發商，將使辛○○帳戶會被扣款3千多元等語，隨後由假稱金石堂網路書局人員佯為辛○○解除設定，詐稱辛○○要將錢領出，並依指示操作ATM將錢存入才能解除 於105年2月27日某時許，以ATM轉帳方式匯出2筆： ①自苗栗縣○○村○○村○○路000號之育達統一超商店內，以ATM匯到劉廷偉中國信託帳戶12,345元（原判決附表誤載為12,360元，應予更正）； ②自苗栗縣○○村○○村○○路000號育達大學，從帳戶內領取6萬3千元後，先將3萬元存入台新銀行ATM，再轉至劉廷偉中國信託帳戶 7 （起訴書附表編號7） 105年2月27日下午9時許 19,018元（原按決附表誤載為19,033元，應予更正）／劉廷偉之中國信託帳戶 丙○○（告訴人） 丙○○接到假冒網路購物賣家來電，詐稱丙○○先前在其網站購物，因工作人員疏失，誤設為分期轉帳等語，旋由假冒郵局客服之人詐稱要協助其操作ATM，以停止轉帳扣款 於105年2月27日下午9時37分在7-11便利商店（臺中市○區○○街000號）ATM將19,018元（原判決附表誤載為19,033元，應予更正）匯至劉廷偉之中國信託帳戶 8 （起訴書附表編號8） 105年2月28日下午2時15分許 3萬元、1萬元／均為劉廷偉之郵局帳戶 乙○○（告訴人） 詐欺集團成員向乙○○詐稱因會計作業疏失，將乙○○歸類為長期訂購之客戶，每個月自動扣款7千元，乙○○如要取消，要去郵局進行交易轉帳，隨後自稱中華郵局總公司陳主任以電話指示乙○○匯款解除設定 於105年2月28日下午3時39分至新北市新店區北新路2段上之新店郵局，以ATM轉帳3萬元至劉廷偉之郵局帳戶；又於同日下午3時48分至新北市新店區建國民族路口之台新銀行提領1萬元，隨後存入劉廷偉之同一帳戶 9 （起訴書附表編號9） 105年2月28日下午2時30分許 2萬6千元／劉廷偉之郵局帳戶 己○○（告訴人） 己○○接到自稱先前購物之賣家，詐稱因購物刷錯條碼而交易不正常，需郵局人員取消交易，之後有自稱郵局員工之人向己○○詐稱須至超商依指示操作ATM跨行存款 於105年2月28日下午2時30分許，至新北市○○區○○路000號之超商，領取3筆共5萬6千元之款項後，隨後至新北市○○區○○路000號之超商，將2萬6千元跨行存款至劉廷偉之郵局帳戶 10 （起訴書附表編號10） 105年2月28日下午2時36分許 1萬元、4千元／均為劉廷偉之郵局帳戶 癸○○（告訴人） 癸○○接到自稱奇摩商城DE-SHOP人員，詐稱因其公司人員疏忽貼錯訂單，每個月會扣267元，旋有假冒郵局客服人員以電話要求癸○○領出所有千元鈔票以便洗帳戶，再將錢存入 於105年02月28日下午3時47分至桃園區中正路13號（全家便利商店內台新銀行提款機），先匯款1萬元至劉廷偉之郵局帳戶；再匯款4千元至劉廷偉同一帳戶 11 （起訴書附表編號11） 105年2月28日下午3時許 3萬元／劉廷偉之郵局帳戶 寅○○（告訴人） 寅○○接到自稱金石堂服務人員之電話，詐稱寅○○於網路書店購買物品訂單以分期付款方式分為12期，1期3萬元，是否需要取消，經寅○○同意後，旋有假冒花蓮二信之服務人員以電話詐稱要寅○○先匯入24元以取消轉帳功能，再稱轉帳功能失敗，要求寅○○存入3萬元 於105年2月28日下午03時06分至花蓮市○○路000○0號之台新銀行，匯款3萬元至劉廷偉之郵局帳戶 




附件一：
編號 被害人 證據出處 1 （起訴書附表編號12，原判決附表誤載為11，應予更正） 子○○（告訴人） 告訴人子○○之郵政自動櫃員機交易明細表（見偵14717卷第16頁）、告訴人子○○之LINE訊息（見偵14717卷第17頁）、中國信託商業銀行股份有限公司函暨客戶資料（見偵14717卷第22至25頁）。 2 （起訴書附表編號13，原判決附表誤載為12，應予更正）及北檢105年度偵字第5303號併辦意旨書之犯罪事實  黃晨穎 臺北市政府警察局刑事警察大隊採證照片4紙（8幀）（見偵12015卷一第20至23頁）、臺北市政府警察局刑事警察大隊扣押物品目錄表（見偵12015卷一第19頁）、被害人黃晨穎之玉山銀行ATM交易明細表（見偵12015卷一第65頁）、被害人黃晨穎之玉山銀行匯款申請書（見偵12015卷一第66頁）、證人李瑞仁帳戶交易明細（見偵12015卷一第79頁）、證人李瑞仁之新光銀行帳戶開戶資料（見偵12015卷一第76至77頁）、蘋果日報分類廣告（見偵17177卷第32頁）、LINE通訊軟體對話截圖照片（見偵17177卷第33至49頁）、被害人黃晨穎之匯款申請書（見偵17177卷第25頁）、被害人黃晨穎之ATM交易明細表（見偵17177卷第24頁）、臺北市政府警察局刑事警察大隊扣押筆錄（見偵12015卷一第17至18頁）、被害人黃晨穎之帳戶資料（見偵12015卷一第69頁）、被害人黃晨穎之客戶歷史交易清單（見偵12015卷一第70頁）、臺北市政府警察局刑事警察大隊扣押物品清單（見偵12015卷二第5頁）、被害人黃晨穎之寄貨運送單（見偵17177卷第24頁）。 

附件二：
編號 被害人 證據出處 1        詹政融 高雄市政府警察局新興分局前金分駐所陳報單（告訴人詹政融）、內政部警政署反詐騙諮詢專線紀錄表、受理詐騙帳戶通報警示簡便格式表、臺灣銀行網路銀行交易明細表、受理各類案件紀錄表、受理刑事案件報案三聯單、（見偵24866卷第48至54、58至59頁）。 2  陳怡安 臺北市政府警察局大安分局臥龍街派出所陳報單（告訴人陳怡安）、內政部警政署反詐騙諮詢專線紀錄表、受理詐騙帳戶通報警示簡便格式表、渣打銀行網路銀行交易結果通知、批踢踢網站徵求代轉帳對話資料、員警工作紀錄簿、受理刑事案件報案三聯單、受理各類案件紀錄表（見偵24866卷第61、67至83頁）。 3 李哲宗 臺中市政府警察局第二分局立人派出所陳報單（告訴人李哲宗）受理詐騙帳戶通報警示簡便格式表、內政部警政署反詐騙諮詢專線紀錄表、受理刑事案件報案三聯單、受理各類案件紀錄表（見偵24866卷第85、89至92、95至96頁）。 4 鍾宜蒨 內政部警政署反詐騙諮詢專線紀錄表（告訴人鍾宜蒨）、台南市政府警察局永康分局永康派出所受理各類案件紀錄表、台南市政府警察局永康分局龍潭派出所受理詐騙帳戶通報警示簡便格式表、LINE對話譯文、告訴人鍾宜蒨手機網路轉帳交易明細（見偵24866卷第103至111頁）。 5 簡孝儒 臺北市政府警察局文山第一分局指南派出所陳報單（告訴人簡孝儒）、受理各類案件紀錄表、內政部警政署反詐騙諮詢專線紀錄表、交易明細、全家便利商店代收款繳款證明、受理詐騙帳戶通報警示簡便格式表、金融機構聯防機制通報單、受理刑事案件報案三聯單（見偵24866卷第113至114、118至123、125至132頁）。 6 陳韻如 告訴人陳韻如之郵政自動櫃員機交易明細表、高雄市政府警察局三民第二分局鼎金派出所受理詐騙帳戶通報警示簡便格式表、受理刑事案件報案三聯單、內政部警政署反詐騙諮詢專線紀錄表（見偵24866卷第136至137、138至140頁）。 7 姚念意 告訴人姚念意之臺灣銀行自動櫃員機交易明細、內政部警政署反詐騙諮詢專線紀錄表、台南市政府警察局歸仁分局歸仁派出所受理詐騙帳戶通報警示簡便格式表、受理各類案件紀錄表（見偵24866卷第145至148頁）。 


附件三：
編號 被害人 證據出處 1 （起訴書附表編號1） 庚○○ 庚○○於警詢之陳述（見偵12015卷一第161至161-1頁）、警示帳戶資料查詢表（見偵12015卷一第16頁）、劉廷偉之合庫帳戶之交易明細資料（見偵12015卷一第32頁）、劉廷偉之合作金庫銀行新開戶建檔登錄單（見偵12015卷一第33頁）、庚○○之中國信託銀行ATM交易明細表（見偵12015卷一第162頁）、劉廷偉之財團法人金融聯合徵信中心資料（見北檢105年度偵緝字第1407號卷《下稱偵緝卷》第30至31頁）。 2 （起訴書附表編號2） 壬○○（告訴人） 壬○○於警詢中之指述（見偵12015卷一第180至181頁）、警示帳戶資料查詢表（見偵12015卷一第16頁）、劉廷偉之合庫帳戶之交易明細資料（見偵12015卷一第32頁）、劉廷偉之合作金庫銀行新開戶建檔登錄單（見偵12015卷一第33頁）、壬○○之台新銀行ATM交易明細表（見偵12015卷一第182頁）、劉廷偉之財團法人金融聯合徵信中心資料（見偵緝卷第30至31頁）。 3 （起訴書附表編號3） 甲○○（告訴人） 甲○○於警詢中之指述（見偵12015卷一第171至172頁）、警示帳戶資料查詢表（見偵12015卷一第16頁）、劉廷偉之國泰世華帳戶之對帳單（見偵12015卷一第26至28頁）、劉廷偉之中國信託帳戶之交易明細資料（見偵12015卷一第31頁）、劉廷偉之合庫帳戶之交易明細資料（見偵12015卷一第32頁）、甲○○之中國信託銀行ATM交易明細表、台新銀行ATM交易明細表及郵政自動櫃員機交易明細表（見偵12015卷一第173頁）、劉廷偉之合作金庫銀行新開戶建檔登錄單（見偵12015卷一第33頁）、甲○○之玉山銀行存摺簿及內頁明細（見偵12015卷一第177頁）、甲○○之郵局存摺簿及內頁明細（見偵12015卷一第177頁背面）、劉廷偉之財團法人金融聯合徵信中心資料（見偵緝卷第30至31頁反面）。 4 （起訴書附表編號4） 丁○○ 丁○○於警詢中之陳述（見偵12015卷一第178頁）、警示帳戶資料查詢表（見偵12015卷一第16頁）、劉廷偉之合庫帳戶之交易明細資料（見偵12015卷一第32頁）、劉廷偉之合作金庫銀行新開戶建檔登錄單（見偵12015卷一第33頁）、丁○○之國泰世華銀行ATM交易明細表（見偵12015卷一第179頁）、劉廷偉之財團法人金融聯合徵信中心資料（見偵緝卷第30至31頁）。 5 （起訴書附表編號5） 丑○○（告訴人） 丑○○於警詢中之指述（見偵12015卷一第168至169頁）、警示帳戶資料查詢表（見偵12015卷一第16頁）、劉廷偉之中國信託帳戶之交易明細資料（見偵12015卷一第31頁）、丑○○之台新銀行ATM交易明細表（見偵12015卷一第170頁）、劉廷偉之財團法人金融聯合徵信中心資料（見偵緝卷第30至31頁）。 6 （起訴書附表編號6） 辛○○（告訴人） 辛○○於警詢中之指述（見偵12015卷一第166頁）、警示帳戶資料查詢表（見偵12015卷一第16頁）、劉廷偉之中國信託帳戶之交易明細資料（見偵12015卷一第31頁）、辛○○之中國信託銀行ATM交易明細表（見偵12015卷一第167頁）、辛○○之手機匯款資料照片（見偵9982卷第69頁）、劉廷偉之財團法人金融聯合徵信中心資料（見偵緝卷第30頁至第31頁）。 7 （起訴書附表編號7） 丙○○（告訴人） 丙○○於警詢中之指述（偵12015卷一第163至164頁反面）、警示帳戶資料查詢表（見偵12015卷一第16頁）、劉廷偉之中國信託帳戶之交易明細資料（見偵12015卷一第31頁）、丙○○之中國信託銀行AT M交易明細表（見偵12015卷一第165頁）、警示帳戶資料查詢表（見偵12015卷一第16頁）、劉廷偉之財團法人金融聯合徵信中心資料（見偵緝卷第30至31頁）。 8 （起訴書附表編號8） 乙○○（告訴人） 乙○○於警詢中之指述（見偵12015卷一第202至206頁）、劉廷偉之郵局帳戶等帳戶之交易明細資料（見偵12015卷一第46頁）、乙○○之台新銀行ATM及郵政自動櫃員之交易明細表（見偵12015卷一第208頁）、警示帳戶資料查詢表（見偵12015卷一第16頁）、劉廷偉之郵局帳戶資料（見偵12015卷一第45頁）、劉廷偉之財團法人金融聯合徵信中心資料（見偵緝卷第30至31頁）。 9 （起訴書附表編號9） 己○○（告訴人） 己○○於警詢中之指述（見偵12015卷一第216頁）、劉廷偉之郵局帳戶等帳戶之交易明細資料（見偵12015卷一第46頁）、己○○之中國信託銀行ATM交易明細表（見偵12015卷一第217頁）、警示帳戶資料查詢表（見偵12015卷一第16頁）、劉廷偉之郵局帳戶資料（見偵12015卷一第45頁）、劉廷偉之財團法人金融聯合徵信中心資料（見偵緝卷第30至31頁）。 10 （起訴書附表編號10） 癸○○（告訴人） 癸○○於警詢中之指述（見偵12015卷一第186至187頁）、劉廷偉之郵局帳戶等帳戶之交易明細資料（見偵12015卷一第46頁）、癸○○之台新銀行ATM交易明細表（見偵12015卷一第188頁）、警示帳戶資料查詢表（見偵12015卷一第16頁）、劉廷偉之郵局帳戶資料（見偵12015卷一第45頁）、桃園分局武陵派出所照片黏貼記錄表（見偵9982卷第95頁）、劉廷偉之財團法人金融聯合徵信中心資料（見偵緝卷第30至31頁）。 11 （起訴書附表編號11） 寅○○（告訴人） 寅○○於警詢中之指述（見偵12015卷一第183至184頁）、劉廷偉之郵局帳戶等帳戶之交易明細資料（見偵12015卷一第46頁）、寅○○之台新銀行ATM交易明細表（見偵12015卷一第185頁）、警示帳戶資料查詢表（見偵12015卷一第16頁）、劉廷偉之郵局帳戶資料（見偵12015卷一第45頁）、劉廷偉之財團法人金融聯合徵信中心資料（見偵緝卷第30至31頁）。